

Rodrigo Pinheiro Ramirez

Estudante Desenvolvimento Web

Objetivos

Busco oportunidade para demonstrar minhas habilidades em lidar com pessoas e aprimorar meus conhecimentos na area de tecnologia, especialmente em Desenvolvimento Front-end.

Habilidades & Competências

Tenho mais de 3 anos de experiência com atendimento ao público. Já trabalhei com o controle de documentos, cadastro de pessoas, fechamento e fluxo de caixa. Possuo habilidade em sistema hoteleiro como Desbravador e CMnet, facilidade no uso do Pacote Office. Conhecimento em HTML, CSS e Javascript. Possuo ótimo relacionamento interpessoal, boa comunicação, facilidade em trabalhar em equipe e aprendizado e gosto de assumir responsabilidades.

Experiências

K-PLATZ HOTEL

07/2022 - 01/2023 (Atendente de hospedagem)

- Responsável por todo o procedimento de check-in. Atendimento telefônico, tanto por outros meios de comunicação. Ótimo conhecimento no sistema CMnet.

ESTÁGIO, HOTEL FAIAL

03/2022 - 04/2022 (Recepção)

- Acompanhei e vivenciei os procedimentos de check-in , check-out, fechamento de contas, cadastros e todas as demais demandas que o setor tem. Conhecimento básico do Sistema Desbrayador.

HAVAN S.A.

02/2021 – 02/2022 (Auxiliar Administrativo – Apoio de Caixa)

- Fui Responsável por emitir NFs, Fluxo e fechamento de caixa, providenciava dinheiro para troco, fazia cancelamentos, estornos, devoluções de valores registrados por engano e controlava as maquinetas POS. Organizava filas, controlava o horário de eventuais substituições.

10/2019 – 01/2021 (Operador Comercial e de Caixa)

- Fui responsável pelo abastecimento, limpeza e atendimento do setor, e caixa.

SECRETARIA PAROQUIAL, SÃO JUDAS TADEU

01/2019 - 02/2019 (1 mês)

- Fui responsável por atender telefone; cadastro pessoal no sistema da Paróquia.

JOVEM APRENDIZ, MINISTÉRIO PÚBLICO DE SC

02/2013 - 12/2013

- Fui responsável de assinar no livro de protocolo e entregar ofícios para outros setores do MPSC; envelopar cartas referente a folha de pagamento.

Formação Acadêmica

CST em Desenvolvimento Web - AMPLI

2023 - Em andamento

CST em Hotelaria-IFSC - Continente Florianópolis

2021-2022 - Incompleto

Teologia - FACASC - Florinápolis

2018-2019 - Incompleto

Filosofia - Faculdade São Luiz - Brusque

2015-2017 - Completo

Licenças & Certificados

ALURA, CURSOS DE TECNOLOGIA

- Inteligência artificial Generativa: Midjourney e ChatGPT;
- JAVASCRIPT: interfaces e Herança em Orientação a Objetos;
- JAVASCRIPT: Programando a Orientação a Objetos;
- HTML5 e CSS3 parte 1: crie uma página da web;
- HTML5 e CSS3 parte 2: posicionamento, listas e navegação;
- HTML5 e CSS3 parte 3: Trabalhando com formulários e tabelas;
- HTML5 e CSS3 parte 4: Avançando em CSS;
- Linux I: conhecendo e utilizando o terminal;
- Arquitetura de computadores: por trás de como seu programa funciona;
- Lógica de programação: comece em lógica com o jogo Pong e Javascript;
- Lógica de programação: laços e Listas com Javascript.

Lista Completa: https://cursos.alura.com.br/user/rodrigopinheiroramirez/fullCertificate/87670a4c305bcbed447af9cea6f77c41

UDEMY

- Excel Intermediário

FACULDADE SAO LUIZ

- XV Simpósio de Filosofia A política na perspectiva de Alasdair Macintyre;
- XIV Simpósio de Filosofia A Ética das Virtudes de Alasdair Macintyre;
- XIII Simpósio de Filosofia Rememorando a Filosofia de Tomás de Aquino. A Ética em Tomás de Aquino;
- Desenvolvimento Métodos e Técnicas de Estudo.